【裁判字號】    95,交訴,89
【裁判日期】    950615
【裁判案由】    
【裁判全文】
臺灣彰化地方法院刑事判決              95年度交訴字第89號
    公  訴  人  臺灣彰化地方法院檢察署檢察官
    被      告  乙○○
                        國民
                甲○○
                        國民
上列被告等因公共危險案件，經檢察官提起公訴（九十五年度偵
字第二六五七號），被告二人於本院行準備程序時，就被訴事實
皆為有罪之陳述，經審判長告知被告簡式審判程序之旨，並聽取
公訴人及被告之意見後，本院合議庭認有刑事訴訟法第二百七十
三條之一第一項之情形，裁定改由受命法官獨任行簡式審判程序
，判決如下：
     主  文
乙○○駕駛動力交通工具肇事，致人受傷而逃逸，累犯，處有期
徒刑柒月。
甲○○服用酒類，不能安全駕駛動力交通工具而駕駛，處有期徒
刑貳月，如易科罰金，以佰元折算壹日。
     犯 罪 事 實 及 理 由
一、本件犯罪事實為：乙○○於民國（下同）九十三年間曾因公
    共危險案件，經臺灣南投地方法院判處有期徒刑二月確定，
    並於九十四年年七月十一日易科罰金執行完畢。甲○○於九
    十五年二月十二日十九時許，在彰化縣花壇鄉○○路某小吃
    攤飲用高粱酒後，已有反應較慢、感覺減低、影響駕駛等情
    形，而不能安全駕駛動力交通工具，竟仍於飲酒後於同日二
    十一時三十分許騎乘車號ＸＪ九－七五九號重型機車自花秀
    路小吃攤上路行駛，欲返回住處，嗣於同年月日二十一時四
    十分許，行經彰化縣花壇鄉○○路四四０號前時，適有乙○
    ○駕駛車號三Ｑ－五四０八號自小客車沿彰化縣花壇鄉○○
    路由西向東行駛，其原應注意車行進中駕駛人應注意車前狀
    況，隨時採取必要安全措施，而依當時情形，又無不能注意
    之情事，竟疏於注意，不慎與甲○○所騎之機車發生擦撞，
    致甲○○人車倒地，並受有臉部和雙下肢撕裂傷等傷害（傷
    害部分未據告訴）。乙○○明知其所駕駛之動力交通工具肇
    事，致甲○○倒地受傷，竟為逃避刑事責任，基於肇事逃逸
    之犯意，駕駛上開車輛離開，且未採取必要救護措施而逃逸
    ，置倒地之傷者於不顧，甲○○經送醫急救後，抽血檢驗其
    血液中酒精濃度為二四六ＭＧ／ＤＬ，換算其呼氣酒精濃度
    為每公升一‧二三毫克，另乙○○嗣經警循線查獲。
二、前開犯罪事實有：（1）被告乙○○、甲○○於警、偵訊中
    及本院行準備程序與審理時之自白；（2）被告甲○○之酒
    精濃度測試紀錄表、刑法第一八五條之三案件測試觀察紀錄
    表、彰化縣警察局舉發違反道路交通管理事件通知單影本、
    事故現場照片共計十四張、彰化基督教醫院就醫診斷書、道
    路交通事故現場圖、道路交通事故調查報告表（一）（二）
    等附卷可稽；（3）末參諸德國、美國之認定標準，對於酒
    精濃度呼氣已達每公升零點五五毫克，或血液濃度達百分之
    零點一一以上，肇事率為一般正常人之十倍，認為已達「不
    能安全駕駛」之標準，此有法務部八十八年五月十八日法八
    八檢字第一六六九號函可資參照。查本件被告甲○○血液中
    所含酒精濃度高達二四六ＭＧ／ＤＬ，換算成呼氣中酒精濃
    度達每公升一‧二三毫克，且其又因疏於注意不慎與甲○○
    所騎之機車發生擦撞，足認其於飲酒後顯已達不能安全駕駛
    動力交通工具之程度無訛。綜上所述，本件事證已臻明確，
    被告上開犯行至堪認定，應予依法論科。
三、核被告乙○○因過失駕駛肇致車禍，致告訴人受傷，並於車
    禍肇事後自現場逃逸，核其所為係犯刑法第一百八十五條之
    四之駕駛動力交通工具肇事，致人受傷逃逸罪。查被告於九
    十三年間曾因公共危險案件，經臺灣南投地方法院判處有期
    徒刑二月確定，並於九十四年年七月十一日易科罰金執行完
    畢等情，有臺灣彰化地方法院檢察署刑案資料查註紀錄表及
    臺灣高等法院被告全國前案紀錄表等件在卷可參，被告於受
    有期徒刑之執行完畢後，五年內再犯有期徒刑以上之罪，為
    累犯，應依刑法第四十七條規定，加重其刑。爰審酌被告因
    其過失行為，侵害告訴人之身體法益，且於肇事後猶駕車逃
    逸，置告訴人於不顧，其肇事逃逸之主觀惡性甚鉅，暨考量
    被告違規之情節、被告已與告訴人達成民事和解，及其素行
    、智識程度、生活狀況、犯後坦承犯行之態度等一切情狀，
    量處如主文所示之刑。
四、次查被告甲○○所為，係犯刑法第一八五條之三之公共危險
    罪。爰審酌被告明知其飲酒後，對週遭事務之辨識及反應能
    力已受相當影響，顯已達不能安全駕駛之程度，仍僅為圖一
    己往來交通之便，率爾駕駛動力交通工具，顯有漠視公權力
    及往來人車生命、身體、財產安全之情事，暨其犯罪手段、
    酒測值達每公升一點二三毫克之酒醉程度、對道路公共安全
    可能致生之危險，及其素行、生活狀況、智識程度與犯後坦
    承犯行之態度等一切情狀，量處如主文所示之刑，並諭知如
    易科罰金之折算標準。
五、應依刑事訴訟法第二百七十三條之一第一項、第二百九十九
    條第一項前段、第三百十條之二，刑法第一百八十五條之三
    、第一百八十五條之四、第四十七條、第四十一條第一項前
    段，罰金罰鍰提高標準條例第二條，判決如主文。
六、如不服本判決，得於判決書送達之翌日起十日內，以書狀敘
    述理由（須附繕本），向本院提出上訴。
中    華    民    國    95    年    6    月    15     日
                   交通法庭   法  官  洪志賢
以上正本證明與原本無異。
如不服本判決，應於判決送達後十日內向本院提出上訴狀 (須附
繕本 )。
中    華    民    國    95    年    6    月    20     日
                              書記官  洪年慶
中華民國刑法第185條之3
服用毒品、麻醉藥品、酒類或其他相類之物，不能安全駕駛動力
交通工具而駕駛者，處1年以下有期徒刑、拘役或3萬元以下罰金
。
中華民國刑法第185條之4
駕駛動力交通工具肇事，致人死傷而逃逸者，處 6 月以上 5 年
以下有期徒刑。


司法院資訊處製作；財團法人民間司法改革基金會備份。
